臺灣屏東地方法院刑事判決
            110年度侵訴字第18號
公  訴  人  臺灣屏東地方檢察署檢察官
被      告  乙○○



選任辯護人  薛政宏律師(法扶律師)
上列被告因妨害性自主罪案件，經檢察官提起公訴（109年度偵
字第8682號），本院判決如下：
    主    文
乙○○犯強制猥褻罪，處有期徒刑捌月。緩刑參年，緩刑期間付保
護管束，於緩刑期間禁止對代號BQ000-A109131號之女子為騷擾
、接觸或其他非必要之聯絡行為，並應於民國一百十二年一月十
九日前，向財團法人靖娟兒童安全文教基金會捐款新臺幣拾伍萬
元。
    犯罪事實
一、乙○○原為代號BQ000-A109131號成年女子（民國86年10月生
    ，真實姓名年籍詳卷，下稱甲女）之友人。乙○○於109年7月
    25日21時許，帶同甲女前往其位在屏東縣○○鄉○○村○○路000○
    0號住處拿取暈船藥時，竟趁四下無人之際，基於強制猥褻
    之犯意，先將甲女壓制在床上，經甲女推拒後，仍強行親吻
    甲女之臉部及頸部，並撫摸甲女之腰部、腿部，嗣甲女持續
    掙扎，乙○○短暫鬆手後，隨即又將甲女強行抱起並將甲女壓
    制在床，經甲女不斷推開、抵抗，乙○○仍將手伸進甲女之衣
    服內撫摸其腰部、臀部並親吻其頸部，期間並試圖脫去甲女
    之上衣及隔著衣褲以其下體磨蹭甲女下體，以此強暴方式違
    反甲女之意願，對甲女強制猥褻得逞。
二、案經甲女訴由屏東縣政府警察局東港分局報告臺灣屏東地方
    檢察署檢察官偵查起訴。
　　理    由
壹、程序部分
　　本判決以下所援引被告以外之人之供述證據，被告乙○○及其
    辯護人於本院審理時均同意其證據能力（本院卷第141頁）
    ，復經逐項提示、調查後，均未於言詞辯論終結前聲明異議
    ，本院審酌該等供述證據作成時外在情況及條件，核無違法
    取證或其他瑕疵，亦無證據力明顯過低之情形，均有證據能
    力。
貳、實體部分
一、認定犯罪事實所憑之證據及理由：
（一）上開犯罪事實，業據被告於本院審理時坦承不諱，核與證
      人即被害人甲女、證人即甲女友人劉○廷、黃○涵、古○宇
      於偵訊時之證述相符，並有被告與甲女之社群軟體
　　　Instagram對話紀錄截圖、古○宇與甲女之通訊軟體Line對
      話記錄截圖、黃○涵與甲女之通訊軟體Line對話記錄截圖
      、甲女繪製之案發現場相關位置圖、性侵害犯罪事件通報
      表、屏東縣政府警察局東港分局大鵬灣派出所陳報單、受
      理刑事案件報案三聯單、受理各類案件紀錄表、屏東縣政
      府警察局東港分局搜索扣押筆錄、扣押物品目錄表、扣押
      物品清單及被告筆記1張在卷可稽，堪認被告上開任意性
      自白核與客觀事實相符，可以採信。
（二）至告訴人及其代理人雖以刑事陳述意見狀主張被告所為係
      犯刑法第221條第2項、第1項之強制性交未遂罪等語（本
      院卷第63-67頁）。惟查，證人甲女固證稱被告有強行撫
      摸、親吻，並試圖脫去其之上衣及隔著衣褲磨蹭其下體等
      行為，然尚無法認定被告有要將其生殖器插入甲女之下體
      或口腔，或將手指插入甲女下體內之舉動，則被告強行撫
      摸及親吻甲女上開隱私部位，究係意圖對甲女為強制性交
      ，抑或只是想藉此滿足其性慾而為上開猥褻行為，實有未
      明，依罪疑唯輕原則，應認被告係基於強制猥褻之犯意而
      為上開行為，尚難以強制性交未遂罪相繩，併此敘明。
（三）本案事證明確，被告前開強制猥褻犯行已足認定，應依法
      論科。
二、論罪科刑
（一）核被告所為，係犯刑法第224條之強制猥褻罪。被告出於
      同一行為決意，於密接之時、地為上開強制猥褻行為，應
      論接續犯而以一罪論處。
（二）爰以行為人之責任為基礎，審酌被告為發洩一己性慾，以
      前開強暴手段，對甲女為強制猥褻行為，致甲女身心受創
      ，所為應予非難；惟念被告前無犯罪之記錄，有臺灣高等
      法院被告前案記錄表在卷可查（本院卷第191頁），素行
      尚可；並考量被告犯後終能坦承犯行，並於本院準備程序
      時與甲女和解，有本院111年度侵附民字第1號和解筆錄可
      查（本院卷第145-146頁），犯後態度尚佳；兼衡被告自
      述之生活經濟狀況、智識程度等一切情狀（本院卷第184
      頁），量處如主文所示之刑。
（三）末查，被告前未曾因故意犯罪受有期徒刑以上刑之宣告，
      已如前述。本院審酌被告於本院審理時坦然認罪，深知自
      己所為非是，並與被害人甲女達成和解及賠償，本院綜合
      上情，認為被告經此偵、審教訓，應已知警惕，認對其所
      宣告之刑，以暫不執行為適當，爰依刑法第74條第1項第1
      款規定，宣告緩刑3年，以啟自新。又為保護被害人，依
      同條第7款之規定，於緩刑期間禁止被告對甲女為騷擾、
      接觸或其他非必要之聯絡行為；復依同法第8款之規定及
      前開和解筆錄內容，命被告應於112年1月19日前，向財團
      法人靖娟兒童安全文教基金會捐款新臺幣15萬元。又被告
      所犯係刑法第91條之1所列之罪，並依刑法第74條第2項第
      7、8款之規定命被告為上開事項，是應依同法第93條第1
      項第1、2款之規定，同時諭知被告於緩刑期間付保護管束
      。另被告如有違反上述負擔而情節重大者，依刑法第75條
      之1第1項第4款規定，檢察官得聲請撤銷對其所為之緩刑
      宣告，併予敘明。
據上論斷，依刑事訴訟法第299條第1項前段，判決如主文。
本案經檢察官葉幸眞提起公訴，檢察官王光傑到庭執行職務。
中　　華　　民　　國　　111 　年　　6 　　月　　2 　　日
                  刑事第四庭    審判長法　官　黃柏霖
                                      法  官  李宛臻
                                      法  官  林敬超
以上正本證明與原本無異。
如不服本判決應於收受判決後20日內向本院提出上訴書狀，並應敘述具體理由；其未敘述上訴理由者，應於上訴期間屆滿後20日內向本院補提理由書（均須按他造當事人之人數附繕本）「切勿逕送上級法院」。　　　　　　　　　　　　　　　　　　　
中　　華　　民　　國　　111 　年　　6 　　月　　6 　　日
                                      書記官  鄭嘉鈴
附錄本件判決引用之法條：
中華民國刑法第224條
對於男女以強暴、脅迫、恐嚇、催眠術或其他違反其意願之方法
，而為猥褻之行為者，處6月以上5年以下有期徒刑。